臺灣高等法院刑事裁定
111年度抗字第496號
抗  告  人
即聲明異議人  呂沛誼  （年籍詳卷）

上列抗告人因聲明異議案件，不服臺灣新北地方法院中華民國11
1年3月2日裁定（111年度聲字第527號），提起抗告，本院裁定
如下：
    主  文
抗告駁回。
    理  由
一、原裁定意旨略以：抗告人即聲明異議人呂沛誼（下稱抗告人
    ）對臺灣新北地方檢察署（下稱新北地檢署）於民國110年1
    2月27日以新北檢錫仁109偵36537字第1100125228號函不准
    許抗告人聲請燒錄開庭錄音光碟一節聲明異議，因非針對檢
    察官指揮執行確定裁判異議，故非刑事訴訟法第484條聲明
    異議之範疇，並敘明向檢察機關申請閱覽、抄錄該不起訴處
    分案件之刑事卷宗，而遭否准，致生公法爭議時，因現行刑
    事訴訟法對其爭議處理方式無特別規定，依行政訴訟法第2
    條規定，該公法爭議應依循一般行政爭訟程序解決等語。
二、抗告意旨略以：抗告人主張因案外人吳明德虛偽證述，抗告
    人於109年3月4日向新北地檢署遞送刑事告訴狀，並聲請現
    場勘查證據，遞狀後長達八月有餘，毫無進展，歷經多次反
    應進度，新北地檢署檢察官於未經偵查及現場勘查調查證據
    ，亦未曾偵訊過抗告人情形下，即作出109年度偵字第36537
    號不起訴處分書，顯失公允，聲請人為請求送檢察官評鑑委
    員會評鑑，而申請閱覽、抄錄法庭錄音光碟，卻遭否准，復
    經原審法院駁回異議聲請，為此，提起抗告，請求撤銷原裁
    定，准抗告人就上開偵查案件得閱覽、抄錄並聲請交付法庭
    錄音光碟等語。
三、按申請閱覽、抄錄或複製檔案，應以書面敘明理由為之，各
    機關非有法律依據不得拒絕；各機關對於第17條申請案件之
    准駁，應自受理之日起30日內，以書面通知申請人。其駁回
    申請者，並應敘明理由，檔案法第17、19條分別定有明文。
    告訴（發）人在不起訴處分確定後，依政府資訊公開法或檔
    案法等行政法規作為其申請之依據，向檢察機關申請閱覽、
    抄錄、自費交付法庭（偵查庭）錄音光碟，而遭否准，致生
    公法上爭議時，因現行刑事訴訟法對其爭議救濟程序無特別
    規定，依行政訴訟法第2條規定，此公法上爭議應依循一般
    行政爭訟程序解決（最高行政法院105年5月份第2次、6月份
    第1次庭長法官聯席會議意旨參照）。至於法院組織法第90
    條之1、法庭錄音錄影及其利用保存辦法第8條所稱之法庭錄
    音錄影，乃指案件繫屬於法院後之開庭活動錄音錄影，不包
    括偵查庭之錄音錄影，合先敘明。
四、經查：抗告人主張前曾告訴（發）吳明德偽證一案，經新北
    地檢署檢察官以109年度偵字第36537號案為不起訴處分確定
    ，為瞭解該案開庭實況，抗告人於110年8月18日、同年11月
    29日先後提出刑事聲請燒錄開庭錄音光碟(二)狀，及「臺灣
    新北地方檢察署檔案應用申請書」，聲請許可自費交付法庭
    （偵查庭）錄音光碟，嗣經檢察官以「台端所申請之偵訊光
    碟恐涉及被告及在場人之個人隱私，且刑事案件經不起訴處
    分確定，偵訊內容未經檢察官提出於公開法庭之審判程序，
    仍具有隱私性，核屬政府資訊公開法第18條第1項第6款所指
    有關個人隱私之政府資訊，依檔案法第18條第6款規定不予
    准許」等語，而否准抗告人之申請，有相關聲請狀、臺灣新
    北地方檢察署110年12月27日新北檢錫仁109偵36537字第110
    0125228號函在卷可查（原審卷第11至15頁)。嗣抗告人於11
    1年2月21日對新北地檢署前開否准交付開庭錄音光碟之處分
    提出聲明異議狀，由檢察官函轉臺灣新北地方法院，因刑事
    訴訟法第484條聲明異議應以檢察官執行法院裁判之行為為
    對象，原審以聲請燒錄開庭錄音光碟，非屬刑事訴訟法聲明
    異議之範疇，抗告人應循行政爭訟途徑尋求救濟，而駁回其
    聲明異議，核無違誤。且查新北地檢署109年度偵字第36537
    號案為不起訴處分確定之案件，未繫屬於普通法院審理或裁
    判中，有前案紀錄表可憑，又上開檢察機關否准閱卷、抄錄
    、交付錄音之處分，亦非屬刑事訴訟法第416條所規定准抗
    告之範疇，自無可由刑事法院介入審查。至於抗告意旨主張
    檢察官未盡調查之能事，即作出不起訴處分，顯失公允，擬
    請求檢送檢察官評鑑委員會評鑑云云，則非屬普通法院審理
    範疇，均附此敘明。綜上，抗告人執前揭事由，指摘原裁定
    不當，並無理由，應予駁回。
據上論斷，應依刑事訴訟法第412條，裁定如主文。
中　　華　　民　　國　　111 　年　　5 　　月　　31　　日
                  刑事第六庭  審判長法　官  劉方慈
                                    法　官  朱嘉川
                                    法　官  許曉微
以上正本證明與原本無異。
不得再抗告。
                                    書記官  徐仁豐
中　　華　　民　　國　　111 　年　　5 　　月　　31　　日